【裁判字號】    88,易,995
【裁判日期】    890818
【裁判案由】    竊盜
【裁判全文】
臺灣新竹地方法院刑事判決                          八十八年度易字第九九五號
    公  訴  人  臺灣新竹地方法院檢察署檢察官
    被      告  己○○
右列被告因竊盜案件，經檢察官提起公訴（八十八年度偵字第五四九一號），本院判
決如左：
    主  文
己○○意圖為自己不法之所有，以詐術使人將本人之物交付，未遂，處有期徒刑壹年
貳月。
    事  實
一、己○○於八十七年間曾犯竊盜罪（與本件無連續犯關係），經台灣苗栗地方法院
    判處有期徒刑十月，台灣高等法院台中分院駁回上訴確定，尚未執行。詎仍不知
    悔改，復意圖為自己不法之所有，基於概括犯意，於民國（下同）八十八年五月
    十八日，向居住於新竹市○○路○段二四八巷十弄七號三樓之二之室友丙○○借
    用「諾基亞」牌之行動電話一具，次日丙○○向其索討時，己○○虛應以遺失並
    拒不返還；同年五月下旬某日，己○○侵入丙○○前開住處，竊取丙○○所有之
    前開行動電話充電器一組，得手後據為己有。復承前同一概括犯意，於八十八年
    六月二十日下午十五時許至二十二時許間某時，侵入新竹市○○路○段二四八巷
    十弄七號六０二室室友乙○○住處，竊取乙○○所有皮包一只（內有寶島商業銀
    行、渣打商業銀行信用卡各一張，彰化銀行、郵局金融卡各一張，身分證、汽車
    駕照、行照各一張），得手後據為己有。次日（二十一日）零時四十五分許，己○○持前開竊得之信用卡，前往新竹市○○路○段三六八號黃金城理容院，佯稱
    為持卡人，欲先行刷卡消費，以此詐術使該店服務生丁○○陷於錯誤，惟因丁○○以讀卡機讀取時發現該卡已掛失拒絕交易，始未得逞。
二、案經新竹市警察局第一分局報請台灣新竹地方法院檢察署檢察官偵查起訴。
    理  由
一、訊據被告己○○雖矢口否認有何竊盜犯行，辯稱：伊曾向丙○○借行動電話不慎
    遺失，丙○○向伊索賠，並將充電器給伊要伊賠全套共一萬六千元，伊向伊女友
    戊○○借三千元先還丙○○，伊女朋友可證明；又伊沒有偷乙○○皮包，也沒有
    到過黃金城理容院刷卡消費云云。惟查，被告於八十八年五月十八日，向丙○○
    借用行動電話後，次日即稱遺失，陳女雖有向被告要求歸還行動電話，然延至一
    星期，被告均未歸還，迄同年月二十七日，陳女整理房間時發現前開行動電話充
    電器遺失，後在被告房間查獲，經陳女報警後，因被告答應歸還行動電話，陳女
    始向前來處理警員稱係私人糾紛等情，業據被害人丙○○於警訊時證述綦詳（見
    偵查卷第七頁背面、第八頁），核與證人戊○○於本院證述情節相符，又被告雖
    辯稱其向女友戊○○借三千元先還丙○○云云，然為證人戊○○所否認，並稱不
    知情云云，是其所辯顯為虛語。次查被告確於八十八年六月二十一日零時四十五
    分許，持乙○○所有之寶島商業銀行信用卡至新竹市○○路○段三六八號黃金城
    理容院消費，經服務生丁○○以讀卡機讀取時發現該卡已拒絕交易，被告遂再拿
    出乙○○所有之另張信用卡，經丁○○起疑，翻閱該卡背面持卡人欄記載為乙○○而拒絕被告消費，被告方離去乙節，亦據證人丁○○結證屬實，並於偵查中當
    庭指認被告無訛；至扣案黃金城理容院錄影帶一捲，經本院當庭勘驗結果，於八
    十八年六月二十一日下午十二時四十七分十三秒（即八十八年六月二十一日零時
    四十七分十三秒），於黃金城理容院大門口處確有一穿黑色風衣男子離開，雖未
    能拍攝到該男子容貌，然被害人乙○○於本院陳稱：「（八十八年六月二十日晚
    上在你住處失竊一個皮包？）有，約當晚十點多，我下班十點回家，沒多久警察
    就找我了，稱有人撿到我的證件送到警局，我是下午三點多離家，當時皮包還在
    」、「當晚十一點多，我打電話詢問信用卡中心說我的信用卡在黃金城被消費，
    後來我與警察一起去黃金城看錄影帶也看到他（指被告）的機車，也看到他牽機
    車從大門離開」、「看到側面，但他穿的衣服我認得，同時機車他每天騎我也認
    得是追風，當天我男友李永康陪我到理容院指認」、「皮包是在我住的附近被找
    到的」等語；再質之證人李永康亦結稱：「（你有陪乙○○到黃金城指認己○○
    ？）是，理容院有六至八台監視器是整面電視牆，當晚我們是看電視牆包括所有
    監視器，看到蕭從停車走大門進入理容院出示卡片在櫃台附近停了幾分鐘，後來
    店方只交一捲錄影帶給警方，他當晚是穿黑色皮夾克，後來他搬離住所將皮夾克
    丟在房間內」、「他是先開喇叭鎖進浴室，再從浴室下方破壞通氣孔再進入我們
    房間，警察說撿到皮包位置剛好是他房間窗口外地上，他住六樓」等語（見本院
    八十九年五月十二日訊問筆錄）；足認被告辯稱未到黃金城理容院消費云云，顯
    非實在。查被告與被害人乙○○為住同層之室友，與被害人丙○○亦係住同棟大
    樓，渠二被害人相繼遺失物品，而被害人乙○○皮包復於失竊盜後在被告房間窗
    外地上為人拾獲，且被告於乙○○遺失信用卡次日凌晨隨即持乙○○信用卡消費
    ，綜上各節，已足認定前開之物均為被告所竊，所辯無非卸責之詞，不足採信。
    又被告雖聲請傳訊甲○○、邱沐樺、古兆瑩及綽號阿國等人，然邱沐樺、古兆瑩
    及綽號阿國住址不明，另甲○○按址查無此人，且本院認本件事證已明，前開人
    等已無再行調查之必要，事證明確，被告犯行洵堪認定。
二、核被告己○○所為，係犯刑法第三百二十條第一項之普通竊盜罪及第三百三十九
條第三項、第一項之詐欺取財未遂罪。公訴人雖認被告係於八十八年六月二十日
    晚間二十三時三十分許，侵入乙○○前開住宅行竊，因認被告係犯同法第三百二
    十一條第一項第一款之加重竊盜罪。惟查被害人乙○○失竊皮包時間在八十八年
    六月二十日十五時許至二十二時許之間，業據被害人陳明在卷，而本件並無積極
    證據足資認定被告係於夜間侵入被害人住宅竊盜，自應為被告較有利之認定，起
    訴法條應予變更。又被告先後二次竊盜犯行，時間緊接、方法相同，所為均係犯
    構成要件相同之罪，顯係基於概括犯意為之，應論以連續犯，並加重其刑。又其
    已著手於詐術之實行，而不遂，為未遂犯，依法減輕其刑，並先加後減之。所犯
    上開二罪間，有方法結果之牽連關係，應依刑法第五十五條規定，從一重之詐欺
    取財未遂罪處斷。起訴書雖未論及被告所犯詐欺取財犯行部分，惟此部分與前開
    竊盜犯行部分有牽連犯之裁判上一罪關係，為起訴效力所及，本院自得併予審酌
    。爰審酌被告前有竊盜前科紀錄，及其行竊之動機、目的、行竊所用手段、竊得
    財物之價值、所生危害、犯罪後猶飾詞狡辯，毫無悔意等一切情狀，量處如主文
    所示之刑，以示懲儆。
三、據上論斷，應依刑事訴訟法第二百九十九條第一項前段、第三百條，刑法第五十
    五條、第五十六條、第二十六條前段、第三百二十條第一項、第三百三十九條第
    三項、第一項，罰金罰鍰提高標準條例第一條前段，判決如主文。
本案經檢察官羅雪梅到庭執行職務。
中    華    民    國        八十九      年      八      月      十八    日
                                    台灣新竹地方法院刑事第一庭
                                        法    官
如不服本判決，應於判決送達後十日內向本院提出上訴狀（應附繕本），上訴於臺灣
高等法院。
附論罪科刑法條：
刑法第三百二十條
意圖為自己或第三人不法之所有，而竊取他人之動產者，為竊盜罪，處五年以下有期
徒刑、拘役或五百元以下罰金。


司法院資訊處製作；財團法人民間司法改革基金會備份。
